臺灣臺中地方法院刑事判決　　　　　　　　　　　　　九十一年度訴字第一一六號
　　公　訴　人　臺灣臺中地方法院檢察署檢察官
　　被　　　告　戊○○
　　　　　　　　甲○○
右列被告等因偽造文書等案件，經檢察官提起公訴（九十年度偵字第四四○六號），
本院判決如左：
    主  文
戊○○共同連續行使偽造私文書，足以生損害於他人，處有期徒刑拾月，如附表所示
之偽造之信用卡共計拾參張，變造乙○○之國民身分證上，甲○○之照片壹幀，信用
卡消費簽帳單之持卡人簽名欄上，偽造「何德秋」之署押共計肆枚，偽造「陳謄先」
之署押共計參枚，偽造「陳庭生」之署押共計貳枚，偽造「林桂莉」之署押壹枚，偽
造「乙○○」之署押共計伍枚，及信用卡消費簽帳單持卡人存根聯共計參紙，均沒收
。甲○○共同連續行使偽造私文書，足以生損害於他人，處有期徒刑壹年貳月，如附
表所示之偽造之信用卡共計拾參張，變造之乙○○國民身分證上甲○○之照片壹幀，
信用卡消費簽帳單之持卡人簽名欄上，偽造「何德秋」之署押共計肆枚，偽造「陳謄
先」之署押共計參枚，偽造「陳庭生」之署押共計貳枚，偽造「林桂莉」之署押壹枚
，偽造「乙○○」之署押共計伍枚，信用卡消費簽帳單持卡人存根聯共計參紙，ＯＮ
ＬＩＮＥ服務申請表之申請人聲明欄上，偽造之「乙○○」之署押共計伍枚，手機３
０００元抵用券暨合約同意書之用戶簽章欄上，偽造之「乙○○」之署押壹枚，千禧
專案（ＮＴ＄５９８以上）專用行動電話服務申請書之申請人簽名欄上，偽造之「乙○○」之署押壹枚，及0000000000號行動電話ＳＩＭ卡（易付卡）壹枚，
均沒收。
戊○○被訴故買贓物、行使變造國民身分證，及行使偽造私文書部分，均無罪。
甲○○被訴故買贓物部分無罪。
    事  實
一、(1)、戊○○、甲○○及丙○○（待通緝到案後，另行審結）等三人共同基於意圖
    為自己不法所有與偽造署押、偽造私文書、行使偽造私文書之概括犯意聯絡，由
    戊○○先負責出資購買偽造之信用卡，再交由甲○○、丙○○二人負責分別持至
    各特約商店刷卡消費，憑資詐取財物，所詐得之財物由三人朋分。戊○○遂自民
    國九十年一月初某日起，至同年二月中旬止，在國道中山高速公路豐原交流道附
    近，陸續以共計新臺幣（下同）八萬元之代價，向姓名年籍均不詳、綽號「阿文
    」之成年男子，購得如附表所示之偽造之信用卡共計十三張。又戊○○、甲○○
    二人為便於持上開偽造之信用卡刷卡消費時，供特約商店之人員核對身分之用，
    另共同基於變造國民身分證及行使變造國民身分證之概括犯意，於九十一年一月
    間，由甲○○負責提供伊照片一幀，交付予戊○○，復由戊○○負責將之交付予
    「阿文」，再由「阿文」負責提供乙○○於八十五年五月二十二日，在臺中市○○街附近所遺失之國民身分證，及以換貼甲○○照片之方式，變造乙○○之國民
    身分證一張。復於九十一年二月初，由「阿文」將已改貼甲○○照片之變造乙○○國民身分證一張，交付予戊○○，並由戊○○支付「阿文」五千元，作為報酬
    。再於九十一年二月二十五日，戊○○即將上開變造邱盈章之國民身分證，轉贈
    交付予甲○○，由甲○○持上開偽造之信用卡刷卡消費時，行使交付予特約商店
    之銷售人員，憑以核對身分，足以生損害於戶政機關對戶籍管理之正確性，及乙○○。
(2)、於九十年二月九日，戊○○將如附表編號三所示之偽造之信用卡一張，交付予丙○○。丙○○乃在該信用卡背面之持卡人簽名欄上，偽簽「何德秋」署押一枚，
    以此方式偽造表示持卡人何德秋在該信用卡有效期間內，有權使用該信用卡之辨
    識及證明之私文書後，再持以行使交付予全國電子股份有限公司臺中市第二分公
    司（以下簡稱全國公司）之銷售人員，欲以信用卡刷卡消費之方式，分別以一萬
    元、五千元之代價，購買不詳之物品。丙○○並接續地於同日晚上七時十一分、
    十二分許，在信用卡消費簽帳單（一式二聯）之持卡人簽名欄上，各偽簽「何德
    秋」之署押共計二枚（一式二聯，一聯一枚），總計四枚，以此方式偽造表示係
    由持卡人何德秋持該信用卡消費上開商品之證明之私文書後，再接續地持以交付
    行使予該公司之銷售人員，致使該公司之銷售人員陷於錯誤，誤以為丙○○係上
    開信用卡之真正持卡人，而將上開物品交付予丙○○，足以生損害於財團法人聯
    合信用卡處理中心（以下簡稱信用卡中心）對於信用卡交易控管之正確性，及全
    國公司、何德秋。
(3)、於九十年二月二十五日，戊○○將如附表編號六所示之偽造之信用卡一張，交付
    予甲○○。甲○○乃在該信用卡背面之持卡人簽名欄上，偽簽「乙○○」之署押
    一枚，以此方式偽造表示持卡人乙○○在該信用卡有效期間內，有權使用該信用
    卡之辨識及證明之私文書後，再持以行使交付予明樣國際科技股份有限公司中清
    營業所（以下簡稱明樣公司）之銷售人員，欲以信用卡刷卡消費之方式，以一萬
    七千零七十三元之代價，購買不詳之物品，並將上開變造乙○○之國民身分證一
    張，行使交付予該公司之銷售人員，憑以核對身分。甲○○並於同日晚上七時一
    分許，在信用卡消費簽帳單（一式二聯）之持卡人簽名欄上，偽簽「乙○○」之
    署押共計二枚（一式二聯，一聯一枚），以此方式偽造表示係由持卡人乙○○持
    該信用卡消費上開商品之證明之私文書後，再持以交付行使予該公司之銷售人員
    ，致使該公司之銷售人員陷於錯誤，誤以為甲○○係上開信用卡之真正持卡人，
    而將上開物品交付予甲○○，足以生損害於信用卡中心對於信用卡交易控管之正
    確性，及明樣公司、乙○○。
(4)、於九十年二月二十六日，戊○○將如附表編號六所示之偽造之信用卡一張，交付
    予丙○○。丙○○乃在該信用卡背面之持卡人簽名欄上，偽簽「陳庭生」署押一
    枚，以此方式偽造表示持卡人陳庭生在該信用卡有效期間內，有權使用該信用卡
    之辨識及證明之私文書後，再持以行使交付予明樣公司之銷售人員，欲以信用卡
    刷卡消費之方式，以四萬四千五百八十七元之代價，購買不詳之物品。丙○○並
    於同日下午一時五十分許，在信用卡消費簽帳單（一式二聯）之持卡人簽名欄上
    ，偽簽「陳庭生」之署押共計二枚（一式二聯，一聯一枚），以此方式偽造表示
    係由持卡人陳庭生持該信用卡消費上開商品之證明之私文書後，再持以交付行使
    予該公司之銷售人員，致使該公司之銷售人員陷於錯誤，誤以為丙○○係上開信
    用卡之真正持卡人，而將上開物品交付予丙○○，足以生損害於信用卡中心對於
    信用卡交易控管之正確性，及明樣公司、陳庭生。
(5)、於九十年二月二十八日，戊○○將如附表編號三所示之偽造之信用卡一張，交付
    予甲○○。甲○○乃先將該信用卡背面之持卡人簽名欄上，先前由丙○○所偽簽
    之「何德秋」署押一枚，予以塗銷，再由甲○○偽簽「陳謄先」之署押一枚，以
    此方式偽造表示持卡人陳騰先在該信用卡有效期間內，有權使用該信用卡之辨識
    及證明之私文書後，再持以行使交付予寶島鐘錶股份有限公司西屯分公司（以下
    簡稱寶島公司）之銷售人員，欲以信用卡刷卡消費之方式，以五萬元之代價，購
    買不詳之物品。丙○○並於同日晚上六時三十六分許，在信用卡消費簽帳單（一
    式二聯）之持卡人簽名欄上，偽簽「陳謄先」之署押共計二枚（一式二聯，一聯
    一枚），以此方式偽造表示係由持卡人陳謄先持該信用卡消費上開商品之證明之
    私文書後，再持以交付行使予該公司之銷售人員，致使該公司之銷售人員陷於錯
    誤，誤以為甲○○係上開信用卡之真正持卡人，而將上開物品交付予甲○○，足
    以生損害於信用卡中心對於信用卡交易控管之正確性，及寶島公司、陳謄先。
(6)、於九十年二月二十八日，戊○○將如附表編號二所示之偽造之信用卡一張，交付
    予甲○○。甲○○乃在該信用卡背面之持卡人簽名欄上，偽簽「乙○○」之署押
    一枚，以此方式偽造表示持卡人乙○○在該信用卡有效期間內，有權使用該信用
    卡之辨識及證明之私文書後，再持以行使交付予臺灣新學友書局股份有限公司大
    雅分公司（以下簡稱新學友公司）之銷售人員，欲以信用卡刷卡消費之方式，以
    一百三十四元之代價，購買不詳之物品，並將上開變造之乙○○國民身分證行使
    交付予該公司之銷售人員。甲○○並於同日某時許，在信用卡消費簽帳單（一式
    二聯）之持卡人簽名欄上，偽簽「乙○○」之署押共計二枚（一式二聯，一聯一
    枚），以此方式偽造表示係由持卡人乙○○持該信用卡消費上開商品之證明之私
    文書後，再持以交付行使予該公司之銷售人員，致使該公司之銷售人員陷於錯誤
    ，誤以為甲○○係上開信用卡之真正持卡人，而將上開物品交付予甲○○，足以
    生損害於信用卡中心對於信用卡交易控管之正確性，及新學友公司、乙○○。
(7)、於九十年二月二十八日下午，戊○○將如附表編號一所示之偽造之信用卡一張，
    交付予甲○○。甲○○乃在該信用卡背面之持卡人簽名欄上，偽簽「陳謄先」之
    署押一枚，以此方式偽造表示持卡人陳謄先彰在該信用卡有效期間內，有權使用
    該信用卡之辨識及證明之私文書後，再持以行使交付設於臺中縣霧峰鄉○○路一
    一九三號全國公司之銷售人員，欲以信用卡刷卡消費之方式，以三萬零五百八十
    九元之代價，購買電子鍋一臺、及家庭用Ｖ８攝影機一臺、空白錄影帶三片及手
    提包一只。甲○○並於同日下午二時二十分許，在信用卡消費簽帳單（一式二聯
    ）之持卡人簽名欄上，偽簽「陳謄先」之署押共計二枚（一式二聯，一聯一枚）
    ，以此方式偽造表示係由持卡人陳謄先持該信用卡消費上開商品之證明之私文書
    後，再持以交付行使予該公司之銷售人員，致使該公司之銷售人員陷於錯誤，誤
    以為甲○○係上開信用卡之真正持卡人，而將上開物品交付予甲○○，足以生損
    害於信用卡中心對於信用卡交易控管之正確性，及全國公司、陳謄先。
(8)、於九十年二月二十八日下午，戊○○將如附表編號一所示之偽造之信用卡一張，
    交付予丙○○。丙○○乃將該信用卡背面之持卡人簽名欄上，先前由甲○○偽簽
    之「陳謄先」署押一枚，予以塗銷，再偽簽「林桂莉」之署押一枚，以此方式偽
    造表示持卡人林桂莉在該信用卡有效期間內，有權使用該信用卡之辨識及證明之
    私文書後，再持以行使交付予設於臺中縣峰鄉○○路一一九三號全國公司之銷售
    人員，欲以信用卡刷卡消費之方式，以二萬七千二百三十九元之代價，購買行動
    電話手機一支及家庭用Ｖ８攝影機一臺。丙○○並於同日下午二時四十一分許，
    在信用卡消費簽帳單（一式二聯）之持卡人簽名欄上，偽簽「林桂莉」之署押共
    計二枚（一式二聯，一聯一枚），以此方式偽造表示係由持卡人林桂莉持該信用
    卡消費上開商品之證明之私文書後，再持以交付行使予該公司之銷售人員，致使
    該公司之銷售人員陷於錯誤，誤以為丙○○係上開信用卡之真正持卡人，而將上
    開物品交付予丙○○，足以生損害於信用卡中心對於信用卡交易控管之正確性，
    及全國公司、林桂莉。
(9)、於九十年二月二十八日下午，戊○○將如附表編號一所示之偽造之信用卡一張，
    交付予甲○○。甲○○乃將該信用卡背面之持卡人簽名欄上，先前由丙○○偽簽
    之「林桂莉」之署押一枚，予以塗銷，再偽簽「乙○○」之署押一枚，以此方式
    偽造表示持卡人乙○○在該信用卡有效期間內，有權使用該信用卡之辨識及證明
    之私文書後，再持以行使交付設於臺中縣霧峰鄉○○路八八一號新學友公司之銷
    售人員，欲以信用卡刷卡消費之方式，以一萬七千一百零四元之代價，購買雜誌
    一本及電子辭典二臺。甲○○並於同日下午三時二十九分許，在信用卡消費簽帳
    單（一式二聯）之持卡人簽名欄上，偽簽「乙○○」之署押共計二枚（一式二聯
    ，一聯一枚），以此方式偽造表示係由持卡人乙○○持該信用卡消費上開商品之
    證明之私文書後，再持以交付行使予該公司之銷售人員，致使該公司之銷售人員
    陷於錯誤，誤以為甲○○係上開信用卡之真正持卡人，而將上開物品交付予甲○○，足以生損害於信用卡中心對於信用卡交易控管之正確性，及新學友公司、乙○○。
(10)、於九十年二月二十八日下午四時許，甲○○再度將戊○○所交付之如附表編號一
    所示之偽造之信用卡背面之持卡人簽名欄上，先前由伊所偽簽之「乙○○」之署
    押一枚，予以塗銷，另偽簽「陳謄先」之署押一枚，以此方式偽造表示持卡人陳
    謄先在該信用卡有效期間內，有權使用該信用卡之辨識及證明之私文書後，再持
    以行使交付設於臺中縣霧峰鄉○○路一一九三號全國公司之銷售人員己○○，欲
    以信用卡刷卡消費之方式，購買ＤＶＤ影音光碟機一臺及行動電話手機一支，足
    以生損害於信用卡中心對於信用卡交易控管之正確性及新學友公司、陳謄先。旋
    遭該公司之銷售人員己○○發現有異，因未陷於錯誤，致甲○○未能得逞。
二、(1)、甲○○承前同一行使變造國民身分證、偽造署押、偽造私文書及行使偽造私
    文書之概括犯意，於九十年二月二十五日某時許，冒用乙○○之名義，經由設於
    臺中市○○路八九○號震旦行股份有限公司震旦臺中大墩店（以下簡稱震旦行公
    司）之成年銷售人員，向和信電訊股份有限公司（以下簡稱和信公司）申請租用
    0000000000號行動電話門號，除將上開變造乙○○之國民身分證，行
    使交付予震旦行公司之成年銷售人員，憑以核對身分外，並在ＯＮＬＩＮＥ服務
    申請表之申請人聲明欄上，偽簽「邱盈章」之署押一枚，以此方式偽造表示係乙○○向和信公司，申請租用上開行動電號門號之私文書。復利用震旦行公司之成
    年銷售人員，將上開變造乙○○之國民身分證影本及ＯＮＬＩＮＥ服務申請表之
    偽造私文書，行使交付予和信公司，足以生損害於戶政機關對戶籍管理之正確性
    ，與和信公司、震旦行公司及乙○○。
(2)、於同日某時許，冒用乙○○之名義，經由設於臺中市○○區○○路九四之四號震
    旦行公司臺中中清店之成年銷售人員，向和信公司申請租用000000000
    0號行動電話門號，除將上開變造乙○○之國民身分證，行使交付予震旦行公司
    之成年銷售人員，憑以核對身分外，並在ＯＮＬＩＮＥ服務申請表之申請人聲明
    欄上，偽簽「邱盈章」之署押二枚，以此方式偽造表示係乙○○向和信公司，申
    請租用上開行動電號門號之私文書。復利用震旦行公司之成年銷售人員，將及上
    開變造之乙○○之國民身分證影本及ＯＮＬＩＮＥ服務申請表之偽造私文書，行
    使交付予和信公司，足以生損害於戶政機關對戶籍管理之正確性，與和信公司、
    震旦行公司及乙○○。
(3)、於同日某時許，冒用乙○○之名義，經由設於臺中縣大雅鄉○○村○○路○段九
    五號晁丞實業有限公司大雅營業處（以下簡稱晁丞公司），向和信公司申請租用
    0000000000號、0000000000號二組行動電話門號，除將上
    開變造乙○○之國民身分證，行使交付予晁丞公司之成年銷售人員，憑以核對身
    分外，並在上開二組門號之ＯＮＬＩＮＥ服務申請表之申請人聲明欄上，接續地
    各偽簽「邱盈章」之署押一枚，共計二枚，以此方式偽造表示係乙○○向和信公
    司，申請租用上開二組行動電號門號之私文書後；另同時於手機３０００元抵用
    券暨合約同意書之用戶簽章欄上，偽簽「乙○○」之署押一枚，以此方式偽造表
    示係乙○○同意申請租用0000000000號行動電話門號之期間，至少使
    用二十四個月之私文書。復利用晁丞公司之成年銷售人員，接續地將上開變造乙○○之國民身分證影本，二紙ＯＮＬＩＮＥ服務申請表，及一紙手機３０００元
    抵用券暨合約同意書之偽造私文書，行使交付予和信公司，足以生損害於戶政機
    關對戶籍管理之正確性，與和信公司、晁丞公司及乙○○。
(4)、於同日某時許，冒用乙○○之名義，經由設於臺中市某電信通訊行，將上開變造
    乙○○之國民身分證，行使交付予該電信通訊行之成年銷售人員，憑以核對身分
    及登錄相關個人資料，以此方式購得和信公司0000000000號行動電話
    門號之行動電話ＳＩＭ卡（易付卡）一枚，足以生損害於戶政機關對戶籍管理之
    正確性，與和信公司、上開電信通訊行及乙○○。
(5)、於同日某時許，冒用乙○○之名義，經由設於臺中縣沙鹿鎮○○路三五二號妙音
    通信有限公司（以下簡稱妙音公司），向遠傳電信股份有限公司（以下簡稱遠傳
    公司）申請租用0000000000號行動電話門號，除將上開變造乙○○之
    國民身分證，行使交付予妙音公司之成年銷售人員，憑以核對身分外，並在千禧
    專案（ＮＴ＄５９８以上）專用行動電話服務申請書之申請人簽名欄上，偽簽「
    邱盈章」之署押一枚，以此方式偽造表示係乙○○向遠傳公司，申請租用上開行
    動電號門號之私文書。復利用妙音公司之成年銷售人員，將上開變造乙○○之國
    民身分證影本，及千禧專案（ＮＴ＄５９８以上）專用行動電話服務申請書之偽
    造私文書，行使交付予遠傳公司，足以生損害於戶政機關對戶籍管理之正確性，
    與遠傳公司、妙音公司及乙○○。
三、嗣於九十年二月二十八日下午五時三十分許，在臺中縣霧峰鄉○○路、德維街交
    岔路口附近，為警查獲，並扣得戊○○所有供與甲○○、丙○○二人共同犯罪之
    如附表編號二至十三所示之偽造之信用卡共計十二張，甲○○所有供與戊○○、
    丙○○二人共同犯罪所用之信用卡消費簽帳單持卡人存根聯二紙，丙○○所有供
    與戊○○、甲○○二人共同犯罪所用之信用卡消費簽帳單持卡人存根聯一紙，甲○○所有因犯罪所得之0000000000號行動電話ＳＩＭ卡（易付卡）一
    枚，始循線查知上情。
四、案經臺中縣警察局霧峰分局報請臺灣臺中地方法院檢察署檢察官偵查起訴。
    理  由
壹、有罪部分：
一、訊據被告戊○○對於：曾於右揭時地，由其先出資以八萬元之代價，向案外人「
    阿文」購得如附表所示之偽造之信用卡共計十三張，再先後交由被告甲○○與同
    案被告丙○○，分別持至上開特約商店刷卡消費，且偽造被害人何德秋、陳謄先
    、陳庭生、林桂莉及乙○○等五人之署押，以此方式偽造上開私文書，並將之行
    使交付予上開特約商店之銷售人員，憑資詐取財物多次，所詐得之財物則由其等
    朋分。另為便於持上開偽造信用卡刷卡消費時，供特約商店之人員核對身分之用
    ，由被告甲○○負責提供伊照片一幀，交付予其，復由其負責將之交付予案外人
    「阿文」，再由案外人「阿文」負責提供被害人乙○○遺失之國民身分證，及以
    換貼被告甲○○照片之方式，變造被害人乙○○之國民身分證一張。於案外人「
    阿文」將變造被害人乙○○之國民身分證，交付予其後，隨將之轉贈交付予被告
    甲○○，由被告甲○○持上開偽造之信用卡刷卡消費時，行使交付予特約商店之
    銷售人員，憑以核對身分。嗣與被告甲○○及同案被告丙○○一同為警查獲，並
    扣得上開證物之事實，坦承不諱；訊據被告甲○○對於：曾於右揭時地，由被告
    戊○○先出資以八萬元之代價，向案外人「阿文」購得如附表所示之偽造之信用
    卡共計十三張，再先後交由伊與同案被告丙○○，分別持至上開特約商店刷卡消
    費，且偽造被害人何德秋、陳謄先、陳庭生、林桂莉及乙○○等五人之署押，以
    此方式偽造上開私文書，並將之行使交付予上開特約商店之銷售人員，憑資詐取
    財物多次，所詐得之財物則由其等朋分。另為便於持上開偽造之信用卡刷卡消費
    時，供特約商店之人員核對身分之用，由伊負責提供伊照片一幀，交付予被告戊○○，復由被告戊○○負責將之交付予案外人「阿文」，再由案外人「阿文」負
    責提供被害人乙○○遺失之國民身分證，及以換貼被告甲○○照片之方式，變造
    被害人乙○○之國民身分證一張。於案外人「阿文」將變造被害人乙○○之國民
    身分證，交付予被告戊○○後，被告戊○○隨將之轉贈交付予伊，由伊持上開偽
    造之信用卡刷卡消費時，行使交付予特約商店之銷售人員，憑以核對身分。另冒
    用被害人乙○○之名義，先後申請租用上開行動電話門號共計五組，及購買上開
    行動電話ＳＩＭ卡（易付卡）一枚，並多次行使上開變造被害人乙○○之國民身
    分證，及偽簽被害人「乙○○」之署押，用以偽造上開私文書，再利用上開公司
    之成年銷售人員，行使交付予被害人和信公司、遠傳公司。嗣與被告戊○○及同
    案被告丙○○一同為警查獲，並扣得上開證物之事實，亦坦承不諱，核與被害人
    乙○○於警詢、偵查及本院審理時之指述，同案被告丙○○於警詢及偵查時之供
    述，證人許雅惠於警詢時之證述，及證人己○○、丁○○於警詢及本院審理時之
    證述相符，並有查獲時照片四幀，贓物認領收據三紙，被害人乙○○所提歸還證
    明、身分證件被盜用申請書、聲明書各一紙，被害人信用卡中心九十年七月二十
    三日（九○）聯卡會字第四二二號函、九十一年一月三日（九一）聯卡會字第○○七號函檢附之消費明細資料、說明書、受災戶提報證明、特約商店基本資料查
    詢畫面，及信用卡消費簽帳單商店存根聯等一件，被害人和信公司九十一年一月
    八日（九十一）和信字第○○○七一號函檢附之申請租用行動電話門號之原始申
    請資料共計五紙，被害人遠傳公司千禧專案（ＮＴ＄５９８以上）專用行動電話
    服務申請書傳真一紙在卷可稽，復有如附表編號二至十三所示之偽造之信用卡共
    計十二張，變造被害人乙○○之國民身分證一張，上開行動電話門號之ＳＩＭ卡
    共計六枚，信用卡消費簽帳單持卡人存根聯共計三紙扣案可資佐證，是被告等之
    自白，應均與事實相符。本件事證明確，被告等犯行洵堪認定。
二、(1)、按就被告等上開行使偽造之信用卡，憑以詐取財物犯行部分，其等行為後，
    總統業於九十年六月二十日，以（九○）華總一義字第九○○○一二○七六○號
    令，公布增訂刑法第二百零一條之一第二項：「行使前項偽造、變造之信用卡、
    金融卡、儲值卡或其他相類作為簽帳、提款、轉帳或支付工具之電磁紀錄物，或
    意圖供行使之用，而收受或交付於人者，處五年以下有期徒刑，得併科三萬元以
    下罰金。」規定，並於同年月二十二日施行。是被告等該部分犯行，犯罪後法律
    已有變更，經比較新舊法之結果，以舊法（即刑法第三百三十九條第一項）規定
    之五年以下有期徒刑、拘役或科或併科一千元以下罰金之刑度較輕，而有利於被
    告等，應依刑法第二條第一項但書規定，適用最有利於被告之舊法（即刑法第三
    百三十九條第一項）規定。故核被告等所為，均係刑法第二百十六條、第二百十
    條行使偽造私文書與同法第二百十六條、第二百十二條行使變造國民身分證及同
    法第三百三十九條第一項詐欺取財既遂等罪。
(2)、、被告等於上開偽造信用卡背面之持卡人欄，信用卡消費簽帳單之持卡人簽名
    欄，ＯＮＬＩＮＥ服務申請表之申請人聲明欄，手機３０００元抵用券暨合約同
    意書之用戶簽章欄，及千禧專案（ＮＴ＄５９８以上）專用行動電話服務申請書
    之申請人簽名欄上，偽造被害人「何德秋」、「陳謄先」、「陳庭生」、林桂莉
    」及「乙○○」之署押之行為，均係其等用以偽造上開私文書之部分行為，不另
    論罪。又被告等變造被害人乙○○之國民身分證及偽造上開私文書後，復均持以
    行使，其等變造國民身分證及偽造私文書之低度行為，已各為其等嗣後行使變造
    國民身分證及行使偽造私文書之高度行為所吸收，亦不另論罪。被告等及同案被
    告丙○○等三人就上開分別持偽造信用卡，刷卡消費，所為行使偽造私文書及詐
    欺取財犯行部分，具有犯意之聯絡及行為之分擔，為共同正犯。被告等及案外人
    「阿文」等三人就上開變造國民身分證犯行部分，具有犯意之聯絡及行為之分擔
    ，為共同正犯。被告等就上開為持上開偽造信用卡，刷卡消費，所為行使變造被
    害人乙○○之國民身分證犯行部分，具有犯意之聯絡及行為之分擔，為共同正犯
    。至被告甲○○持該變造被害人乙○○之國民身分證，冒名申請租用上開行動電
    話門號，並購買上開行動電話易付卡，所為行使變造國民身分證及行使偽造私文
    書部分犯行，被告戊○○並不知情，業據被告等供承在卷，故該部分犯行應係被
    告甲○○一人所為，被告戊○○就該部分犯行，尚非屬共同正犯。公訴人漏未斟
    此，誤認被告戊○○就該部分犯行，與被告甲○○間具有犯意之聯絡及行為之分
    擔，而為共同正犯，尚有未洽。
、另被告甲○○利用上開不知情之成年銷售人員，將上開變造國民身分證影本及偽
    造私文書，分別行使交付予被害人和信公司及遠傳公司犯行部分，為間接正犯。
    被告丙○○上開接續二次行使表示係由被害人何德秋持上開信用卡消費上開商品
    之證明之信用卡消費簽帳單之偽造私文書，憑以詐欺取財，時間緊接，觸犯構成
    要件相同之罪，為接續犯，應包括論以行使偽造私文書及詐欺取財一罪。被告甲○○接續地行使二紙表示係被害人乙○○向被害人和信公司，申請租用0000
    000000號、0000000000號二組行動電號門號之ＯＮＬＩＮＥ服
    務申請表之偽造私文書，及行使表示係被害人乙○○同意申請租用000000
    0000號行動電話門號之期間，至少使用二十四個月之手機３０００元抵用券
    暨合約同意書之偽造私文書犯行部分，亦時間緊接，觸犯構成要件相同之罪，為
    接續犯，應包括論以行使偽造私文書一罪。又被告等先後多次行使變造國民身分
    證與行使偽造私文書及詐欺取財既遂、未遂之犯行，均時間緊接，且分別觸犯構
    成要件相同之罪，顯係基於概括犯意為之，均為連續犯，應依刑法第五十六條規
    定，各論以行使變造國民身分證與行使偽造私文書及較重之詐欺取財既遂一罪，
    並各加重其刑。公訴人認被告等所為，係屬犯意各別，行為互殊，而應予分論併
    罰，尚有誤會。被告等所犯上開三罪間，具有方法、結果之牽連關係，為牽連犯
    ，應依刑法第五十五條規定，論以較重之連續行使偽造私文書一罪。被告等所犯
    連續行使變造國民身分證犯行部分，固未據公訴人起訴，為因被告等該部分犯行
    ，與公訴人起訴之連續行使偽造私文書及連續詐欺取財犯行部分，具有牽連犯之
    裁判上一罪關係，為起訴效力所及，本院自應併予審理。
(2)、爰審酌：被告等均正值青壯，竟不思向上，圖謀不法之利益致犯本罪，其等犯罪
    手段尚屬平和，但對被害人等均造成莫大困擾及損失，所為亦嚴重破害吾國信用
    卡交易秩序，與吾國戶政機關之戶政管理，及行動電話通信業務之正常發展，其
    等實際犯罪所得非屬豐厚，暨犯罪後均坦承犯行，態度良好等一切情狀，各量處
    如主文所示之刑。
(3)、、扣案之如附表編號二至十三所示之偽造之信用卡共計十二張，及未據扣案之
    如附表編號一所示之偽造之信用卡一張，係被告戊○○所有，且供其與被告甲○○及同案被告丙○○共同犯罪所用，及變造被害人乙○○之國民身分證上，被告
    甲○○之照片一幀，係被告甲○○所有，供其與被告戊○○共同犯罪所用等情，
    業據被告等及同案被告丙○○供承在卷，均應依刑法第三十八條第一項第二款規
    定，予以宣告沒收。又本院並未依新增訂之刑法第二百零一條第二項規定，對被
    告等論罪科刑，基於主從刑不可分之法則，自不得依修正後之刑法第二百零五條
    規定，宣告沒收上開偽造之信用卡，公訴人對此容有誤會。至如附表編號一所示
    之偽造之信用卡一張，固據被告甲○○供稱：已予以丟棄等情，且未據扣案，然
    本院認除伊唯一供述外，並未有其他事證足資認定該張偽造之信用卡，確已滅失
    而不復存在，復經參酌修正後刑法第二百零五條規定之立法意旨，爰就該張未據
    扣案之偽造之信用卡，仍以宣告沒收。變造之被害人乙○○之國民身分證，除被
    告甲○○之照片，業已宣告沒收外，其餘部分係屬被害人乙○○所有，而非為被
    告等所有，自不得依刑法第三十八條第一項第二款規定，予以宣告沒收。再者，
    上開偽造之信用卡共計十三張既均經宣告沒收，則如附表編號一、二、三、六所
    示之偽造之信用卡背面之持卡人簽名欄上，偽告被害人「何德秋」、「陳謄先」
  、「陳庭生」、「林桂莉」及「邱盈章」等五人之署押部分，應無庸再依刑法第
    二百十九條規定，重複予以宣告沒收。
、扣案之信用卡消費簽帳單持卡人存根聯共計三紙，二紙為被告甲○○所有，供為
    被告戊○○及同案被告丙○○共同犯罪所用，另一紙為同案被告丙○○所有，供
    與被告等共同犯罪所用等情，業據被告等及同案被告丙○○供承在卷，應依刑法
    第三十八條第一項第二款規定，予以宣告沒收。又該三紙信用卡消費簽帳單持卡
    人存根聯既經宣告沒收，則該三紙信用卡消費簽帳單持卡人存根聯之持卡人簽名
    欄上，偽造被害人「陳謄先」、「林桂莉」及「乙○○」之署押部分，應無庸再
    依刑法第二百十九條規定，重複予以宣告沒收。至上開其餘未扣案之信用卡消費
    簽帳單持卡人存根聯之偽造私文書，業分別經被告甲○○及同案被告丙○○將之
    丟棄等情，業據被告等及同案被告丙○○供承在卷，經核該部分之偽造私文書，
    並非屬違禁物，為免日後執行上之困難，爰不依刑法第三十八條第一項第二款規
    定，予以宣告沒收。另上開信用卡消費簽帳單商店存根聯，ＯＮＬＩＮＥ服務申
    請表，手機３０００元抵用券暨合約同意書，及千禧專案（ＮＴ＄５９８以上）
    專用行動電話服務申請書等偽造私文書，分係為被害人即各特約商店、和信公司
    、遠傳公司所有，而非屬被告等所有，自不得依刑法第三十八條第一項第二款規
    定，予以宣告沒收。
、上開信用卡消費簽帳單之持卡人簽名欄上，偽造被害人「何德秋」之署押共計四
    枚，偽造被害人「陳謄先」之署押共計三枚（原為四枚，但應扣除前述無庸重複
    宣告沒收之一枚），偽造被害人「陳庭生」之署押共計二枚，偽造被害人「林桂
    莉」之署押一枚（原為二枚，但應扣除前述無庸重複宣告沒收之一枚），偽造被
    害人「乙○○」之署押共計五枚，與ＯＮＬＩＮＥ服務申請表之申請人聲明欄上
    ，偽造之被害人「乙○○」之署押共計五枚（原為六枚，但應扣除前述無庸重複
    宣告沒收之一枚），手機３０００元抵用券暨合約同意書之用戶簽章欄上，偽造
    之被害人「乙○○」之署押一枚，及千禧專案（ＮＴ＄５９８以上）專用行動電
    話服務申請書之申請人簽名欄上，偽造之被害人「乙○○」之署押一枚，應依刑
    法第二百十九條規定，予以宣告沒收。
、扣案之0000000000號行動電話ＳＩＭ卡（易付卡）一枚，係被告甲○○所有，且為其犯罪所得之物等情，業據伊供承在卷，應依刑法第三十八條第一
    項第三款規定，予以宣告沒收。至扣案之另五枚行動電話ＳＩＭ卡，則非屬易付
    卡，而係由被告甲○○分別向被害人和信公司及遠傳公司所租用，分為被害人和
    信公司及遠傳公司所有，而非屬被告甲○○所有，自不得依刑法第三十八條第一
    項第三款規定，予以宣告沒收。
貳、無罪部分：
一、公訴意旨略以：被告等共同基於行使變造國民身分證、偽造署押、偽造私文書、
    行使偽造私文書，及故買贓物之犯意聯絡，於右揭時地，明知被害人乙○○所遺
    失之國民身分證，係來路不明之贓物，仍由被告戊○○以五千元之代價，向案外
    人「阿文」購買，取得後再將之轉贈交付予被告甲○○使用。並由被告甲○○於
    右揭時地，連續以偽造被害人「乙○○」之署押之方式，偽造上開私文書，憑以
    向被害人和信公司、遠傳公司，申請租用上開五組行動電話門號，及購買上開行
    動電話ＳＩＭ卡（易付卡）一枚，足以生損害於戶政機關對戶籍管理之正確性，
    及被害人和信公司、遠傳公司、乙○○。因認被告戊○○尚涉有刑法第三百四十
    九條第二項故買贓物與同法第二百十六條、第二百十二條行使變造國民身分證及
    同法第二百十六條、第二百十條行使偽造私文書等罪嫌；被告甲○○另涉有刑法
    第三百四十九條第二項故買贓物罪云云。
二、(1)、按犯罪事實應依證據認定之，無證據不得推定其犯罪事實，又案件不能證明
    被告犯罪者，應諭知無罪之判決，刑事訴訟法第一百五十四條、第三百零一條第
    一項分別定有明文。再者，認定不利於被告之事實，須依積極證據，苟積極證據
    不足以為不利被告事實之認定時，即應為有利於被告之認定，更不必有何有利之
    證據；又認定犯罪事實所憑之證據，雖不以直接證據為限，間接證據亦包括在內
    ；然無論直接或間接證據，其為訴訟上之證明，須於通常一般之人均不致於有所
    懷疑，而得確信其為真實之程度者，始得據之為有罪之認定，業分經最高法院三
    十年上字第八一六號、七十六年臺上字第四九八六號著有判例。
(2)、次按贓物罪之成立，以關於他人罪所得之物，若係自己犯罪所得之物，即不另成
    贓物罪，業據最高法院二十四年上字第四四一六號著有判例。被告等係與案外人
    「阿文」等三人，基於共同變造國民身分證之犯意聯絡，由被告甲○○負責提供
    伊照片一幀，交付予被告戊○○，復由被告戊○○負責將之交付予案外人「阿文
    」，再由案外人「阿文」負責提供被害人乙○○遺失之國民身分證，及以換貼被
    告甲○○照片之方式，變造被害人乙○○之國民身分證一張。於案外人「阿文」
    將變造被害人乙○○之國民身分證，交付予其後，隨將之轉贈交付予被告甲○○
    ，由被告甲○○持上開偽造之信用卡刷卡消費時，行使交付予特約商店之銷售人
    員，憑以核對身分。準此，該變造被害人乙○○之國民身分證應係被告等與案外
    人「阿文」共同犯變造國民身分證罪所得之物，被告戊○○固因此而支付五千元
    之報酬予案外人「阿文」，然核其等所為，尚不該當於贓物罪之構成要件，自不
    得率對被告等以該罪相繩。
(3)、又被告戊○○交付被告甲○○上開被害人乙○○之國民身分證一張，係供被告甲○○持上開偽造之信用卡刷卡消費時，得以行使交付予特約商店之銷售人員，憑
    以核對身分。至被告甲○○另持該張變造被害人乙○○之國民身分證，冒用被害
    人乙○○之名義，申請租用上開行動電話門號，並購買上開行動電話易付卡，被
    告戊○○並不知情等情，業分據被告等供承在卷，且互核相符。準此，該部分犯
    行應屬被告甲○○一人所為，與被告戊○○無涉。此外，復查無其他積極之證據
    ，足資證明被告戊○○就上開被告甲○○所為行使變造國民身分證及行使偽造私
    文書犯行，與被告甲○○間具有犯意之聯絡及行為之分擔，自難率認被告等就該
    部分犯行，為共同正犯。
(4)、茲因公訴人認被告戊○○所涉犯上開故買贓物、行使變造國民身分證及行使偽造
    私文書犯行部分，與前揭被告戊○○經本院論罪科刑部分，係犯意各別，行為互
    殊，而為數罪併罰之關係；被告甲○○所涉犯上開故買贓物犯行部分，亦與前揭
    被告甲○○經本院論罪科刑部分，係犯意各別，行為互殊，而為數罪併罰之關係
    。本院爰揆諸前開說明意旨，就被告戊○○上開被訴故買贓物、行使變造國民身
    分證及行使偽造私文書犯行部分；被告甲○○被訴故買贓物犯行部分，均為諭知
    無罪之判決。
參、同案被告丙○○部分，待通緝到案後，另行審結，附予敘明。
據上論斷，應依刑事訴訟法第二百九十九條第一項前段、第三百零一條第一項，刑法
第二條第一項但書、第二十八條、第五十六條、第二百十六條、第二百十條、第二百
十二條、第三百三十九條第一項、第五十五條、第二百十九條、第三十八條第一項第
二款、第三款，罰金罰鍰提高標準條例第一條前段，判決如主文。
中      華      民      國      九十一      年      九    月    二十四  日
                                    臺灣臺中地方法院刑事第六庭
                                        法  官  唐  敏  寶
右正本證明與原本無異。
如不服本判決，應於送達後十日內向本院提出上訴狀（須附繕本），上訴於臺灣高等
法院臺中分院。
                                        書記官
中      華      民      國      九十一      年      九    月    二十四  日
附錄論罪科刑法條
刑法第二百十條
偽造、變造私文書，足以生損害於公眾或他人者，處五年以下有期徒刑。
第二百十二條
偽造、變造護照、旅券、免許證、特許證及關於品行、能力服務或其他相類之證書、
介紹書，足以生損害於公眾或他人者，處一年以下有期徒刑、拘役或三百元以下罰金
。
第二百十六條
行使第二百十條至第二百十五條之文書者，依偽造、變造文書或登載不實事項或使登
載不實事項之規定處斷。
第三百三十九條第一項
意圖為自己或第三人不法之所有，以詐術使人將本人或第三人之物交付者，處五年以
下有期徒刑、拘役或科或併科一千元以下罰金。
附表
┌──┬─────────┬─────┬──────────┬─────┐
│編號│卡            號  │卡面發卡銀│實際發卡鋃行        │          │
│    │                  │行        │                    │          │
├──┼─────────┼─────┼──────────┼─────┤
│一  │0000000000000000  │玉山      │Bankcard Service    │          │
│    │                  │          │Japan Co.           │          │
├──┼─────────┼─────┼──────────┼─────┤
│二  │0000000000000000  │慶豐      │BALTIMORE COUNTY EMP│          │
│    │                  │          │-LOYEES FEDERAL CRED│          │
│    │                  │          │IT UNION            │          │
├──┼─────────┼─────┼──────────┼─────┤
│三  │0000000000000000  │渣打      │GOVERNOR&COMPANY OF │          │
│    │                  │          │THE BANK            │          │
├──┼─────────┼─────┼──────────┼─────┤
│四  │0000000000000000  │玉山      │亞太                │          │
├──┼─────────┼─────┼──────────┼─────┤
│五  │0000000000000000  │彰化      │渣打                │          │
├──┼─────────┼─────┼──────────┼─────┤
│六  │0000000000000000  │寶島      │BOC CREDIT CARD     │          │
├──┼─────────┼─────┼──────────┼─────┤
│七  │0000000000000000  │富邦      │DAD HENG BANK       │          │
├──┼─────────┼─────┼──────────┼─────┤
│八  │0000000000000000  │渣打      │CITIBANK            │          │
├──┼─────────┼─────┼──────────┼─────┤
│九  │0000000000000000  │上海      │CITIBANK            │          │
├──┼─────────┼─────┼──────────┼─────┤
│十  │0000000000000000  │渣打      │CITIBANK            │          │
├──┼─────────┼─────┼──────────┼─────┤
│十一│0000000000000000  │世華      │NIPPON SHINPAN CO.  │          │
│    │                  │          │                    │          │
├──┼─────────┼─────┼──────────┼─────┤
│十二│0000000000000000  │彰化      │DAD HENG BANK       │          │
│    │                  │          │                    │          │
├──┼─────────┼─────┼──────────┼─────┤
│十三│0000000000000000  │渣打      │BARCLAYS BANK       │          │
│    │                  │          │                    │          │
└──┴─────────┴─────┴──────────┴─────┘
